# 请教陈版及各位，子转分后，分公司的会计处理

提问人：jlapple 时间：2019-04-10 12:29:15
某公司在由子公司转为分公司后，原子公司权益类项目（实收资本，资本公积---资本溢价，其他综合收益等）转至 “上级拨入资金” 项目，但 “资本公积-其他资本公积” 保留在分公司账内。分公司能有资本公积么，应该将所有权益类项目均转至 “上级拨入资金” 核算才对吧。请陈版及各位指教。

回答人：chenyiwei
一般理解分公司是不应有资本公积的（也有公司的做法是分公司层面直接确认资本公积，方便汇总）。个人理解，对于不属于股东资本性投入形成的资本公积，在分公司层面体现和保留，可以接受。